臺灣高雄地方法院民事判決
111年度雄小字第1873號
原      告  陳瑩聰  
被      告  陳泑今  
上列當事人間請求損害賠償事件，本院於民國111年9月19日言詞
辯論終結，判決如下：
　　主　　　文
被告應給付原告新臺幣肆萬伍仟元，及自民國一一一年八月十二
日起至清償日止，按年息百分之五計算之利息。
訴訟費用由被告負擔。
本判決第一項得假執行。但被告以新臺幣肆萬伍仟元為原告預供
擔保後，得免為假執行。
　　事實及理由
一、原告主張：原告於民國111年6月12日，將原告所有之車牌號
    碼000-0000號自用小客車（下稱系爭車輛），停放於高雄市
    ○○區○○街00○0號停車場內。惟被告於同日下午3時32分許，
    駕駛車牌號碼0000-00號之車輛及倒車時，竟碰撞原告停放
    於停車格之系爭車輛，造成系爭車輛遭碰撞部分之包膜毀損
    （下稱系爭損害）。經包膜公司評估，若僅替換受損膜體，
    將會造成色差，故建議更換整個膜體，因此原告受有支出更
    換全部修膜體修繕之費用新臺幣（下同）57,000元之損害。
    原告僅就其中45,000元為請求，爰依侵權行為法律關係提起
    訴訟等語，並聲明：被告應給付原告45,000元，及自起訴狀
    繕本送達翌日起至清償日止，按年息5％計算之利息。
二、被告則以：被告雖就應賠償系爭損害並無意見，惟被告僅擦
    撞到系爭車輛一部分，故全車包膜不應由被告賠償，被告只
    願意賠償1萬元等語，資為抗辯，並聲明：原告之訴駁回。
三、本院之判斷
　㈠原告主張其為系爭車輛之車主乙節，有系爭車輛行照影本1紙
    在卷可稽（見本院卷第47頁）；而系爭車輛於110年5月13日
    ，有為全車改色之包膜乙節，亦有宏一自動包膜社110年5月
    13日之免用統一發票收據影本、使用者保固說明影本各1紙
    在卷可參（見本院卷第17頁）；而被告於111年6月12日，駕
    駛車牌號碼0000-00號之車輛並倒車時，碰撞原告停放於高
    雄市○○區○○街00○0號停車場內停車格之系爭車輛，造成系爭
    車輛部分包膜之損害等情，經本院當庭勘驗系爭車輛行車紀
    錄器影像光碟，結果略以：被告倒車停入停車格，原告車輛
    靜止於隔壁停車格，被告倒退時有與原告車輛發生碰撞，被
    告隨即往前，有言詞辯論筆錄在卷可按（見本院卷第53頁）
    ，並有原告提出系爭車輛修繕前後及修繕過程之照片6紙為
    憑（見本院卷第19頁至第29頁），被告就此亦未爭執（見本
    院卷第52頁），本院綜合上開證據，足認原告主張被告所駕
    駛之車牌號碼00000-00號車輛倒車時，碰撞靜止停放於相鄰
    停車格內之系爭車輛，致系爭車輛包膜部分受損等情，均堪
    先予採信。惟被告抗辯僅須賠償1萬元，並以前詞置辯，是
    本件所應審究者，厥為：被告應負之損害賠償數額為何？
　㈡按因故意或過失，不法侵害他人之權利者，負損害賠償責任
    ；汽車、機車或其他非依軌道行駛之動力車輛，在使用中加
    損害於他人者，駕駛人應賠償因此所生之損害，民法第184
    條第1項前段、第191條之2本文分別定有明文。次按不法毀
    損他人之物者，被害人得請求賠償其物因毀損所減少之價額
    ；負損害賠償責任者，除法律另有規定或契約另有訂定外，
    應回復他方損害發生前之原狀；第1項情形，債權人得請求
    支付回復原狀所必要之費用，以代回復原狀，民法第196條
    、第213條第1項、第3項分別定有明文，而所謂回復原狀，
    係指回復受毀損前之狀態而言。又請求賠償物被毀損所減少
    之價額，得以修復費用為估定標準，但以必要者為限，例如
    修理材料費以新品換舊品，應予折舊，有最高法院77年第9
    次民事庭會議決議意旨可資參照。
　㈢經查，系爭車輛因被告所駕駛車牌號碼0000-00號車輛倒車碰
    撞而受損等情，業如前述，且被告就其因倒車時碰撞系爭車
    輛，而應負損害賠償責任乙節，未為爭執（見本院卷第52頁
    ），則被告即應就系爭損害負損害賠償責任，已堪採信。被
    告雖抗辯其無須就全車包膜之費用均負損害賠償責任等語；
    惟車輛包膜之目的，即在於將車輛改變為車主喜好之顏色，
    以享受車輛顏色不同所帶來之樂趣。衡諸常情新舊色彩交錯
    自會產生色差，是原告主張局部更換膜體將產生色差尚屬合
    理，是局部更換難認可達到回復原狀之效果，則原告主張以
    全車包膜之方式修繕，難認有不合理之處，故被告此部分之
    抗辯，即無足採。
　㈣次查，原告就系爭損害之修繕費用，包膜材料為45,000元，3
    日之施工工資則為12,000元，有宏一自動車包膜社111年8月
    1日收據1紙在卷可憑（見本院卷第47頁），是原告就系爭損
    害之修繕，有如收據所示之支出，堪可採憑。就施工工資部
    分，固無須折舊；而就包膜部分，因包膜為利用黏性或靜電
    等方式貼在系爭車輛車身保護車輛之物，其折舊年限應與系
    爭車輛等視。而系爭車輛係於110年5月13日包膜，已如前述
    ，至111年6月12日本件事故受損時止，依營利事業所得稅查
    核準則第95條第6項規定：「固定資產提列折舊採用定率遞
    減法者，以1年為計算單位，其使用期間未滿1年者，按實際
    使用之月數相當於全年之比例計算之，不滿1月者，以1月計
    」之方法計算結果，其使用年數應以1年1月計算；復依行政
    院所頒固定資產耐用年數表及固定資產折舊率表，【非運輸
    業用客車、貨車】之耐用年數為5年，依平均法計算其折舊
    結果（即以固定資產成本減除殘價後之餘額，按固定資產耐
    用年數表規定之耐用年數平均分攤，計算折舊額），每年折
    舊率為5分之1，則零件扣除折舊後之修復費用估定為36,875
    元【計算方式：1.殘價＝取得成本÷(耐用年數＋1)，即45,000
    ÷(5+1)=7,500；2.折舊額＝(取得成本－殘價)×1/（耐用年數
    ）×（使用年數）即(45,000－7,500)×1/5×（1+1/12）=8,125
    ；3.扣除折舊後價值＝（新品取得成本－折舊額）即45,000－8
    ,125＝36,875】，據此，系爭車輛折舊後包膜零件修復費用
    為36,875元，加計無須折舊之拆裝前保桿工資費用12,000元
    ，故本件原告得請求被告賠償系爭車輛維修必要費用應為48
    ,875元（計算式：36,875+12,000=48,875）。
　㈤末按給付無確定期限者，債務人於債權人得請求給付時，經
    其催告而未為給付，自受催告時起，負遲延責任。其經債權
    人起訴而送達訴狀，或依督促程序送達支付命令，或為其他
    相類之行為者，與催告有同一之效力，民法第229條第2項定
    有明文。經查，本件起訴狀繕本係於111年8月11日送達被告
    ，有本院送達證書1紙在卷可稽（見本院卷第43頁），從而
    ，原告依侵權行為法律關係請求被告賠償，係屬無確定期限
    債務，故原告請求自起訴狀繕本送達之翌日起即111年8月12
    日至清償日止，按週年利率5％計算之利息，為有理由，應予
    准許。
四、綜上所述，原告依侵權行為法律關係，所得向被告主張之損
    害賠償數額為48,875元；既原告提起本件訴訟時，僅一部請
    求其中之45,000元，及自起訴狀繕本送達翌日即111年8月12
    日起至清償日止，按年息5％計算之利息，即均為有理由，應
    予准許。
五、本件事證已臻明確，兩造其餘之主張、陳述暨攻擊防禦方法
    與證據，經本院斟酌後，認與本件判決結果已不生影響，爰
    不逐一論述，附此敘明。
六、本件原告勝訴部分係小額程序為被告敗訴之判決，依民事訴
     訟法第436 條之20規定，就原告勝訴部分應依職權宣告假
    執行。並依職權諭知免為假執行之擔保金額。
七、據上論結，原告之訴有理由，依民事訴訟法第79條，判決如
    主文。
中　　華　　民　　國　　111 　年　　10 　　月　　7　　日
                  高雄簡易庭　法　　　官  楊詠惠
以上正本係照原本作成。
民事訴訟法第436 條之24第2 項：對於本判決之上訴，非以違背
法令為理由，不得為之。
如對本判決上訴，須於判決送達後20日內向本院提出上訴狀，並
須表明原判決所違背之法令及其具體內容與依訴訟資料可認為原
判決有違背法令之理由。
中　　華　　民　　國　　111 　年　　10 　　月　　7　　日
    　　　　　　　　　　  　　書　記　官  蔡佩珊